ASSOUMANI MUTABARUKA

DÉVELOPPEUR FULL STACK

PHP - SYMFONY

A PROPOS DE MOI

NÉ LE 03/10/1992

Passionné par le développement Web, et en particulier par le framework Symfony, j'en ai fais aujourd'hui mon métier.

Orienté solution avec un grand esprit d'initiative et d'entreprendre, selon moi, le problème n'est qu'une solution dissimulée tant qu'on ne se lasse pas de la chercher.

Avec mes précédentes expériences enrichissantes, j'ai su développer une conscience professionnelle et un sens aigu de la responsabilité.

SOFT SKILLS

- Orienté solution
- Capacité d'empathie
- L'esprit d'entreprendre
 - Le sens du collectif
- Capacité de maîtrise émotionnelle

CONTACT



+33 6 44 00 70 06



assoumani.mutabaruka@gmail.com



linkedin.com/in/assoumani-mutabaruka



https://github.com/Assoumani

EXPERIENCE PROFESSIONNELLE



Développeur Fullstack - php Symfony



Synergy Soft (juin 2020 - juillet 2020)

Mission: Conseils et Accompagnement dans le cadre de la migration d'une application métier de WordPress vers Symfony pour le compte de la région Rhône-Alpes Auvergne.

Développeur FullStack - stage





<u>Ei-products</u> (13/03/2020 - 29/05/2020)

Développement d'une application multi-plateforme destinée aux commerçants et à leurs clients.

L'application est développée sous **Ionic-Angular** avec une API en backEnd montée en **symfony 4**.

Développeur FullStack





NHA Perfection (Sept 2019 - Dec 2019)

Conception et Développement d'une application Desktop pour la gestion des boutiques e-commerce chez NHA Perfection.

- Environnements : SYMFONY(API) ANGULAR(Front-end)
- Méthode : Single Page Application (SPA)

Président - Gérant

Yoor Driver Lyon (Nov 2017 - Mars 2019)

- Service de transport privé VTC
- Gestion entreprise 1 salarié

Conducteur de travaux

Eiffage Construction RCE (Fév 2015 - Juil 2016)

- Gestion d'équipes 1,7 M€ de CA 230 locataires
- Organisation chantier : Mise en place d'un outil Excel d'organisation et de planning.

Résultat : tenu des délais, respect des budgets.

FORMATION



Concepteur Développeur d'Application

Titre Professionnel - Niveau II (BAC+3/4) - 2019/2020

DUT Génie Civil - IUT Béthune (62400) - 2013/2014

Classes Préparatoires - Université Lyon1 - 2010/2012

Bac S (option SI) - Lycée Juliette Récamier - 2009/2010

COMPETENCES



Langues

- Anglais : Lue, écrite, parlée

- Arabe : Lue, écrite

- Swahili : Lue, écrite, parlée

Langages





